【裁判字號】    99,易,398
【裁判日期】    990409
【裁判案由】    竊盜
【裁判全文】
臺灣板橋地方法院刑事判決               99年度易字第398號
公  訴  人  臺灣板橋地方法院檢察署檢察官
被      告  乙○○
上列被告因竊盜案件，經檢察官提起公訴（98年度偵字第25745
號、第27203 號），因被告於本院準備程序中為有罪之陳述，本
院告知被告簡式審判程序之旨，並聽取當事人之意見後，經本院
裁定改以簡式審判程序審理，判決如下：
    主  文
乙○○竊盜，累犯，處有期徒刑肆月，如易科罰金，以新臺幣壹
仟元折算壹日；又竊盜，累犯，處有期徒刑肆月，如易科罰金，
以新臺幣壹仟元折算壹日；又竊盜，累犯，處有期徒刑肆月，如
易科罰金，以新臺幣壹仟元折算壹日；又竊盜，累犯，處有期徒
刑肆月，如易科罰金，以新臺幣壹仟元折算壹日。應執行有期徒
刑壹年貳月，如易科罰金，以新臺幣壹仟元折算壹日。
    事  實
一、乙○○前有多次竊盜前科，另因施用毒品案件，經本院以九
    十四年度簡字第五三三七號刑事簡易判決判處有期徒刑五月
    ，於民國九十五年三月六日易科罰金執行完畢（本件構成累
    犯）。詎其猶不知悔改，竟意圖為自己不法之所有，分別基
    於竊盜之犯意，先後於如附表所示之時間、地點，持其自備
    之鑰匙，竊取如附表所示之自用小貨車，得手後供其代步使
    用，隨後棄置於如附表「尋獲地點」欄所示之地點。嗣經警
    採集如附表所示各該車輛上遺留之菸蒂、手套及飲料瓶口棉
    棒送驗，發現上開棉棒所採得DNA-STR 型別與乙○○相符，
    始查獲上情。
二、案經臺北縣政府警察局永和分局、中和分局第一分局報請臺
    灣板橋地方法院檢察署檢察官偵查起訴。因乙○○於本院準
    備程序中為有罪之陳述，經本院裁定以簡式審判程序審理。
    理  由
一、上揭犯罪事實，業據被告乙○○於警詢、偵查中及本院審理
    時自白不諱，並經被害人丙○○、丁○○於警詢時指述綦詳
    （見九十八年度偵字第二七二○三號偵查卷第七頁、第八頁
    、九十八年度偵字第二五七四五號偵查卷第三頁、第四頁）
    ，且有臺北縣政府警察局九十八年七月二十二日北縣警鑑字
    第○九八○一○三一九二號鑑驗書一件、刑案紀錄查詢結果
    三紙、贓物認領保管單、臺北縣政府警察局車輛尋獲電腦輸
    入單各一紙在卷可稽（見九十八年度偵字第二七二○三號偵
    查卷第九頁至第十四頁、九十八年度偵字第二五七四五號偵
    查卷第十四頁、第十五頁），足認被告自白應與事實相符。
    是本案事證明確，被告犯行堪以認定，應予依法論罪科刑。
二、核被告所為，均係犯刑法第三百二十條第一項之普通竊盜罪
    。其所犯上揭四罪，犯意各別，行為互殊，應予分論併罰。
    又被告有如事實欄所載刑事科刑及執行紀錄，有臺灣高等法
    院被告前案紀錄表一份在卷足憑，其受有期徒刑之執行完畢
    後，五年內故意再犯本件有期徒刑以上之罪，均為累犯，各
    應依刑法第四十七條第一項之規定加重其刑。爰審酌被告正
    值青壯，不思以正途獲取財物，竟為本件竊行不勞而獲，造
    成告訴人財產損害，且前已有多次竊盜前科，屢經法院判刑
    在案，有前開臺灣高等法院被告前案紀錄表一份附卷可按，
    竟仍再犯本件竊盜犯行，顯見其不知悔悟，兼衡其智識程度
    、犯罪之動機、目的、手段、所竊得車輛僅供代步業已尋獲
    ，被害人所生損害應有所減輕及犯後尚能坦承犯行之態度等
    一切情狀，分別量處如主文所示之刑，並定其應執行刑及諭
    知易科罰金之折算標準，以示懲儆。另據被告於本院審理中
    所述，其所有供本件竊盜犯行所用之鑰匙一支，業已丟棄而
    未扣案，且乏積極事證足證該物尚屬存在；而供竊行所用之
    手套，既經被告遺留車內棄置路邊，顯具拋棄之意，已非被
    告所有，自無從併予宣告沒收，爰均不予宣告沒收。
據上論斷，應依刑事訴訟法第二百七十三條之一第一項、第二百
九十九條第一項前段，刑法第三百二十條第一項、第四十七條第
一項、第四十一條第一項前段、第八項、第五十一條第五款，刑
法施行法第一條之一第一項、第二項前段，判決如主文。
本案經檢察官蘇逸修到庭執行職務。
中    華    民    國    99    年    4     月    9     日
                刑事第八庭      法  官  劉  安  榕
以上正本證明與原本無異。
如不服本判決，應於判決送達後10日內敘明上訴理由，向本院提
出上訴書狀（應附繕本），上訴於臺灣高等法院；未敘述上訴理
由者，應於上訴期間屆滿後20日內向本院補提理由書（均須按他
造當事人之人數附繕本），切勿逕送上級法院。
                                書記官  陳  盈  真
中    華    民    國    99    年    4     月    9     日
附錄本案論罪科刑法條全文：
中華民國刑法第320條
（普通竊盜罪、竊佔罪）
意圖為自己或第三人不法之所有，而竊取他人之動產者，為竊盜
罪，處5 年以下有期徒刑、拘役或5 百元以下罰金。
意圖為自己或第三人不法之利益，而竊佔他人之不動產者，依前
項之規定處斷。
前二項之未遂犯罰之。
附表
┌──┬───────┬─────────┬─────┬──────┐
│編號│犯罪時間      │犯罪地點          │被害人及竊│尋獲地點    │
│    │              │                  │取財物    │            │
├──┼───────┼─────────┼─────┼──────┤
│1   │98年2月11日20 │臺北縣三重市○○路│丙○○所有│臺北縣中和市│
│    │時30分許      │1段611巷6弄16號前 │之車牌號碼│興南路2段142│
│    │              │                  │5U-1480自 │號前        │
│    │              │                  │用小貨車  │            │
├──┼───────┼─────────┼─────┼──────┤
│2   │98年2月23日4時│桃園縣龜山鄉○○路│甲○○所有│臺北市松山區│
│    │30分許        │2段660巷20弄8號前 │之車牌號碼│朱倫路36號前│
│    │              │                  │Z8-6176自 │            │
│    │              │                  │用小貨車  │            │
├──┼───────┼─────────┼─────┼──────┤
│3   │98年3月22日14 │臺北縣五股鄉五權七│戊○○所有│臺北縣中和市│
│    │時0分許       │路47號前          │之車牌號碼│光環路1號前 │
│    │              │                  │HO-3910自 │            │
│    │              │                  │用小貨車  │            │
├──┼───────┼─────────┼─────┼──────┤
│4   │98年3月31日22 │桃園縣龜山鄉文昌五│丁○○所使│臺北縣板橋市│
│    │時0分許       │街95號            │用之車牌號│環河路      │
│    │              │                  │碼5U-9703 │            │
│    │              │                  │自用小貨車│            │
└──┴───────┴─────────┴─────┴──────┘

司法院資訊處製作；財團法人民間司法改革基金會備份。
